【裁判字號】    97,裁,1794
【裁判日期】    970313
【裁判案由】    臺灣地區與大陸地區人民關係條例
【裁判全文】
最  高  行  政  法  院  裁  定
                                     97年度裁字第01794號
抗  告  人  甲○○
            丙○○
上列抗告人因臺灣地區與大陸地區人民關係條例事件，對於中華
民國96年5月8日臺北高等行政法院96年度訴字第802號裁定，提
起抗告，本院裁定如下︰
    主  文
抗告駁回。
抗告訴訟費用由抗告人負擔。
    理  由
一、按起訴應依行政訴訟法第24條第1款之規定，以駁回訴願時
    之原處分機關為被告（本件應為內政部），並依行政訴訟法
    第105條第1項第1款及第57條第2款規定，表明當事人，載列
    被告代表人之姓名，提出於行政法院為之，此為法定必備之
    程式。又撤銷訴訟，原告於訴狀誤列被告機關者，行政法院
    應以裁定駁回之，但其情形可以補正者，審判長應定期間先
    命補正，同法第107第1項、第2項亦有明文。次按抗告法院
    認抗告為不合法或無理由者，應為駁回抗告之裁定。
二、查本件抗告人因臺灣地區與大陸地區人民關係條例事件，不
    服行政院民國96年1月30日院臺訴字第0960080719號訴願決
    定，向臺北高等行政法院提起行政訴訟，其起訴狀誤列行政
    院為被告機關，經原審法院審判長以96年度訴字第802號裁
    定，命其依法於7日內補正，該裁定於96年3月19日送達時，
    因未獲會晤抗告人指定之送達代收人本人，亦無受領文書之
    同居人或受僱人，故依行政訴訟法第73條第1項規定，將該
    文書寄存於楊梅派出所，以為送達，有送達證書可稽。抗告
    人逾期未補正，原審法院以其起訴程式於法不合，裁定駁回
    其訴。抗告人不服，提起抗告，略謂：原審命補正裁定送達
    於抗告人及送達代收人居住處所時，未晤抗告人與送達代收
    人，因抗告人須往返臺北與楊梅照顧次子，而送達代收人配
    偶須隨時照顧住院之送達代收人，抗告人與送達代收人係因
    不可抗力之事由，以致於未收受送達文件云云。惟查，原審
    法院以抗告人起訴不合程式，裁定駁回其訴，經核於法並無
    不合。又抗告人主張其因須照顧次子及送達代收人之配偶須
    照顧住院之送達代收人，以致於未收受原補正裁定，然上開
    事由，均非屬不可歸責於己之事由，尚難據此認定原裁定違
    誤，其抗告難認有理由，應予駁回。又抗告人於抗告狀雖列
    送達代收人乙○○為訴訟代理人，然未提出委任狀，自難認
    其委任合法，併予敘明。
三、依行政訴訟法第104條、民事訴訟法第95條、第78條、第85
    條第1項前段，裁定如主文。
中    華    民    國    97    年    3     月    13    日
                    最高行政法院第五庭
                        審判長法官  劉  鑫  楨
                              法官  侯  東  昇
                              法官  林  樹  埔
                              法官  劉  介  中
                              法官  吳  慧  娟
以  上  正  本  證  明  與  原  本  無  異
中    華    民    國    97    年    3     月    14    日
                              書記官  郭  育  玎


司法院資訊處製作；財團法人民間司法改革基金會備份。
